---
title: "Tasa de registros e Incidencia "
output:
  prettydoc::html_pretty:
    theme: cayman
    highlight: github
date: "2024-01-26"
---

```{r setup, include=FALSE}
knitr::opts_chunk$set(echo = TRUE, warning=FALSE, message=FALSE)
```

```{r}
library(tidyverse)
library(rmarkdown)
library(writexl)
```

# Carga de datos

```{r}
load("data/planilla_general.RData")
```



## Datos de registros

```{r echo = FALSE}
gatos <- datos %>% 
  filter(is.na(type)) %>%
  filter(species == "Fcat") %>% 
  mutate(type = "Mammal",
         group = "Domestico")

datos_sin_gatosNA <- datos %>% 
  filter(!(is.na(type) & species == "Fcat"))
  
data <- datos_sin_gatosNA %>% 
  rbind(.,gatos) %>% 
  filter(type == "Mammal") %>% 
  select(sitio = site, camara = camera, datetime, grupo = group, especie = species)

rm(datos, datos_sin_gatosNA, gatos)
```

```{r echo=FALSE}
# Unión de datos QC

data_qc <- read.csv("data/datos_QC.csv") %>% 
  mutate(sitio = str_sub(Punto,1,2)) %>% 
  select(sitio, camara = "Punto", especie = "Especie")

mamiferos <- c("Aaxi", "Btau", "Cfam", "Chir", "Ctho", "Cchi", "Ddam", "Dnov", "Dsep", "Dalb", "Ecab", "Esex", "Fcat", "Gcuj", "Hhyd", "Lgeo", "Lwie", "Leur", "Llon", "Lgym", "Mcoy", "Nnas", "Ofla", "Oari", "Obez", "Pcan", "Mgou", "Sscr", "Ttet")
```

```{r echo = FALSE}
data <- data %>% 
  full_join(data_qc) %>%
  select(sitio, camara, especie) %>% 
  filter(especie %in% mamiferos)
rm(data_qc, mamiferos)
```

## Esuferzo y cámaras instaladas

```{r}
# Cargo esfuerzo por cámara
info_camaras <- read.csv("data/info_dispositivos.csv") %>% 
  filter(tipo_dispositivo == "camera") %>% 
  select(sitio, id_dispositivo, esfuerzo) %>% 
  select(sitio, id_dispositivo, esfuerzo) %>% 
  drop_na() %>% 
  group_by(sitio) %>% 
  summarize(esfuerzo_total = sum(esfuerzo), n_camaras_totales = n_distinct(id_dispositivo)) %>% 
  add_row(data.frame(
    sitio = "QC",
    esfuerzo_total = 1144,
    n_camaras_totales = 18)) %>% 
  arrange(sitio)

paged_table(info_camaras)
```

# Datos generales

## Especies por área protegida

Ausencia 0, Presencia 1

```{r}
especies_por_ap <- data %>% 
  select(sitio, especie) %>% 
  group_by(sitio) %>% 
  distinct() %>%
  group_by(sitio, especie) %>%
  summarize(n = n()) %>%
  ungroup() %>% 
  spread(sitio, n, fill = 0)

paged_table(especies_por_ap)
```

## Cantidad de áreas en que se registró cada especie

```{r}
data %>% 
  select(sitio, especie) %>% 
  group_by(sitio) %>% 
  distinct() %>%
  group_by(especie) %>%
  summarize(n = n()) %>% 
  paged_table()
```

# Tasa de registro

Para cada AP se calcula la tasa de registro, como la cantidad de registros independientes / Cantidad de días que las camaras estuvieron activas (esfuerzo). En la tabla generada el valor de tasa de registro hace referencia a la cantidad de registros por sitio, por día y por cámara.

```{r}
tasa_registro <- data %>% 
  select(sitio, especie) %>% 
  group_by(sitio, especie) %>% 
  summarise(cantidad_de_registros = n()) %>% 
  left_join(info_camaras, by = join_by(sitio)) %>% 
  mutate(tasa_registro = round(cantidad_de_registros/esfuerzo_total, 4)) %>% 
  select(sitio, especie, tasa_registro) %>% 
  arrange(sitio, -tasa_registro)
paged_table(tasa_registro)
```

Ahora se obtiene el promedio y el desvío de la tasa de registro para cada especie utilizando los valores de la tabla anterior:

```{r}
tasa_registro_por_especie <- tasa_registro %>% 
  group_by(especie) %>% 
  summarise(promedio_tasa_registro = round(mean(tasa_registro), 4), sd_tasa_registro = round(sd(tasa_registro), 4))
paged_table(tasa_registro_por_especie)
```


# Incidencia

Para cada área protegida: n° de cámaras con registro / total de cámaras utilizadas

```{r}
incidencia_por_ap <- data %>% 
  select(sitio, camara, especie) %>% # Me quedo solo con las columnas de interés
  group_by(sitio, especie) %>% 
  summarize(num_camaras = n_distinct(camara)) %>% # Me quedo con la cantidad de cámaras que tuvo registro de cada especie, por área protegida.
  left_join(info_camaras, by = join_by(sitio)) %>% # Asocio esos datos con la información de cada cámara (esfuerzo y total de cámaras utilizadas)
  group_by(sitio, especie) %>% 
  mutate(incidencia = round((num_camaras/n_camaras_totales)*100, 2)) %>%  # Calculo incidencia
  select(sitio, especie, incidencia) %>% 
  arrange(sitio, -incidencia)

incidencia_por_especie <- incidencia_por_ap %>% 
  select(sitio, especie, incidencia) %>%
  group_by(especie) %>%
  summarise(promedio_incidencia = round(mean(incidencia),2) , sd_incidencia = round(sd(incidencia),2)) %>% 
  arrange(-promedio_incidencia)
```

En las siguientes tablas se puede ver la incidencia de cada especie para cada AP y luego el promedio de esas incidencias junto a su desvío estándar.

```{r echo=FALSE}
paged_table(incidencia_por_ap)
paged_table(incidencia_por_especie)
```
# Exportar datos

Se exporta una tabla que contiene varias hojas:

- Hoja 1: Presencia/ausencia de cada especie por área protegida.
- Hoja 2: Incidencia y Tasa de registro para cada especie por área protegida.
- Hoja 3: El promedio y el desvío de la incidencia y de la tasa de registro para cada especie.

```{r echo=FALSE}
datos_por_ap <- full_join(incidencia_por_ap, tasa_registro)
```


```{r echo=FALSE}
incidencia_tasa_por_especie <- full_join(incidencia_por_especie, tasa_registro_por_especie)
write_xlsx(list(especies_por_ap, datos_por_ap, incidencia_tasa_por_especie), path = "exportados/datos.xlsx")
```
